dictionaries/hu/index.aff
SET UTF-8     
KEY öüó|qwertzuiopőú|asdfghjkléáű|íyxcvbnm        
TRY íóútaeslzánorhgkiédmyőpvöbucfjüűxwq-.à        
COMPOUNDMIN 1     
COMPOUNDFLAG Y     
COMPOUNDFORBIDFLAG %     
COMPOUNDPERMITFLAG @     
COMPOUNDSYLLABLE 6 aáeéiíoóöőuúüű       
SYLLABLENUM klmc     
     
NOSUGGEST =     
KEEPCASE ?     
#COMPOUND 1     
#COMPOUND ,-,     
     
# obsoloted     
COMPOUNDFIRST v     
COMPOUNDLAST x     
ONLYROOT u     
#COMPOUNDWORD 2 y     
HU_KOTOHANGZO ?     
     
# new (> Hunspell-1.0-RC2)     
COMPOUNDBEGIN v     
COMPOUNDEND x     
NEEDAFFIX u     
ONLYINCOMPOUND |     
# 2. parameter only for back compatibility:     
COMPOUNDWORDMAX 2 y     
COMPOUNDROOT y     
     
CHECKCOMPOUNDDUP         
CHECKCOMPOUNDTRIPLE         
CHECKCOMPOUNDREP         
CHECKCOMPOUNDCASE         
CHECKCOMPOUNDPATTERN 7        
CHECKCOMPOUNDPATTERN ccs cs       
CHECKCOMPOUNDPATTERN ggy gy       
CHECKCOMPOUNDPATTERN lly ly       
CHECKCOMPOUNDPATTERN nny ny       
CHECKCOMPOUNDPATTERN ssz sz       
CHECKCOMPOUNDPATTERN tty ty       
CHECKCOMPOUNDPATTERN sz szerű       
     
FORBIDDENWORD w     
WORDCHARS -.‰§%°0123456789–€'&apos;ﬃﬄﬀﬁﬂ     
     
SUBSTANDARD &     
GENERATE (     
LEMMA_PRESENT )     
     
MAP 5        
MAP aá        
MAP eé        
MAP ií        
MAP oóöő        
MAP uúüű        
     
BREAK 4     
BREAK –     
BREAK -     
BREAK ^-     
BREAK -$     
     
# szmok     
# 0. osztly: szmjegyek     
# 1. osztly: szmjegyek, %, ezrelkjel, , , szmjegyek + . s toldalkolt alakjaik     
# 2. osztly: tizedesvessz     
     
COMPOUNDRULE 2     
COMPOUNDRULE 0*1     
COMPOUNDRULE 00*20*1     
     
# f-ligatrk     
     
ICONV 5     
ICONV ﬃ ffi     
ICONV ﬄ ffl     
ICONV ﬀ ff     
ICONV ﬁ fi     
ICONV ﬂ fl     
     
#OCONV 5     
#OCONV ffi ﬃ     
#OCONV ffl ﬄ     
#OCONV ff ﬀ     
#OCONV fi ﬁ     
#OCONV fl ﬂ     
     
# replacement table for     
# - multicharacter suggestions     
# - well-sorted suggestions     
     
REP 126        
REP í i       
REP i í       
REP ó o       
REP o ó       
REP o ő       
REP ú u       
REP u ú       
REP u ű       
REP ű ü       
REP ü ű       
REP j ly       
REP ly j       
REP ő ö       
REP a ä # Handel->Händel     
REP n ń # Poznan->Poznań     
REP S Š # Skoda->Škoda     
REP s š # skodás->škodás     
REP r ř # Dvorák->Dvořák     
REP ra řá # Dvorak->Dvořák     
REP l ł # zloty->złoty     
REP Lódz Łódź # Lódz ->Łódź    
REP lódz łódź # lódzi ->łódźi    
REP Lodz Łódź # Lodz ->Łódź    
REP lodz łódź # lodzi ->łódźi    
REP oliere olière # Molière     
REP Angström Ångström # Ångström     
REP angström ångström # ångström     
REP Õ Ő # hullámvonalas O    
REP õ ő # hullámvonalas o    
REP Û Ű # kalapos U    
REP û ű # kalapos u    
REP - –       
REP jj lly       
REP jj llj       
REP lly jj       
REP lly lyj # follyon ->    
REP ggy gyj       
REP gyj ggy       
REP ggy dj       
REP gy dj       
REP nny nyj       
REP nny nj       
REP tty tyj       
REP tty tj       
REP ck dzk # óckodik ->    
REP cc tsz # maracc->maratsz     
REP cc dsz # maracc->maradsz     
REP cc gysz       
REP cs ts       
REP cs ds       
REP ccs ts       
REP ccs ds       
REP ccs gys       
REP g kd # csug->csukd, bög->bökd    
REP öss ős # erössen->erősen, elösször->először    
REP öll ől # szöllő->szőlő, elölle->előle    
REP ütt űt # hüttő->hűtő     
REP ijj íj # dijját->díját, hijján->híján    
REP x ksz # box->boksz     
REP ksz x # falanksz->falanx     
REP xx xsz # kódexxel->kódexszel     
REP xx kssz # boxxal->boksszal     
REP x xsz # kódexel->kódexszel     
REP x kssz # boxal->boksszal     
REP sz c # licensz->licenc     
REP szt cet # licenszt->licencet     
REP ssz cc # licensszel->licenccel     
REP jl lj # tejles->teljes, éjlen->éljen    
REP gg g # heggeszt->hegeszt     
REP file fájl # file->fájl     
REP file- fájl # file-lal->fájllal     
REP floppy flopi # floppy->flopi     
REP bájt byte # bájt->byte     
REP bájt byte- # bájtos->byte-os     
REP chh chcs # Madáchhal->Madáchcsal     
REP ll l # vállfaj->válfaj     
REP ny nny # menyország->mennyország     
REP nny ny # mennyhal->menyhal     
REP ivess íves # szivessen->szívesen     
REP -cel -szel # AIDS-cel->AIDS-szel     
REP -cé -szé # AIDS-cé->AIDS-szé     
REP őrö ölrő # előröl->elölről     
REP őr ölr # előről->elölről     
REP ölr őr # elölre->előre     
REP egyenlőre egyelőre       
REP kábé kb.       
REP ss ss-s # Barossal->Baross-sal     
REP ss ss-sz # Gaussal->Gauss-szal     
REP ssz ss-sz # Gausszal->Gauss-szal     
REP ll ll-l # Böllel->Böll-lel     
REP nn nn-n # Mannal->Mann-nal     
REP mm mm-m # Grimmel->Grimm-mel     
REP tt tt-t # Beckettel->Beckett-tel     
REP Nin Niñ       
REP Sao São       
REP sárm charme       
REP sárm charme-       
REP exo exø # Nexo ->    
REP Babes Babeș       
REP Babeş Babeș       
REP satöbbi s_a_többi       
REP helység helyiség       
REP kéz kész       
REP köd köt       
REP áfa- áfa       
REP s ss # felelős+ég ->    
REP csakazértis csak_azért_is       
REP fő fő_       
REP papír papír_       
REP közben _közben       
REP vég _vég       
REP be be_       
REP módra _módra       
REP kor _kor       
REP szer _szer       
REP pinyin pinjin       
REP alak _alak       
REP pár pár_       
REP asszony _asszony       
REP úr _úr       
REP urak _urak       
REP nimbusz imbusz       
REP asszem azt_hiszem       
REP oregánó szurokfű       
REP μ µ       
REP uticél úti_cél       
     
nev_jel nev_jel_jajel2(e,`-e,bb',,e,e,,,,e,,	is:bb_COMPARATIVE_adj	,D) nev_jel_jajel2(e,`-e,bb',,e,e,,,,e,,	is:bb_COMPARATIVE_adj	,D) 1     
nev_jel nev_jel_jajel2(e,`-e,bb',,e,e,,,,e,,	is:bb_COMPARATIVE_adj	,D)     
     
SFX  Y 3 
SFX  ö ős/1107 ö 20976
SFX  0 ös/1107 [^aáeéiíoóöőuúüű] 20976
SFX  0 s/1107 [áéiíoóőuúüű-] 20976
SFX  Y 356 
SFX  ök özöttség/1108 ök 20977
SFX  ök özött/1109 ök 20978
SFX  ök özött/400 ök 20979
SFX  ök öző/1110 ök 20980
SFX  ök özésileg ök 20981
SFX  ök özési/1111 ök 20982
SFX  ök özés/1112 ök 20983
SFX  ök öztető/1113 ök 20984
SFX  ök öztetés/1112 ök 20985
SFX  ök öztetett/1114 ök 20986
SFX  ök öztetett/400 ök 20987
SFX  ök öztetendő/1115 ök 20988
SFX  ök öztet/1116 ök 20989
SFX  ök özik/1117 ök 20990
SFX  ök özhetőség/1108 ök 20991
SFX  ök özhető/1118 ök 20992
SFX  ök özhetett/400 ök 20993
SFX  ök özhetetlenség/1108 ök 20994
SFX  ök özhetetlen/1119 ök 20995
SFX  ök özhet/1120 ök 20996
SFX  ök özgető/1118 ök 20997
SFX  ök özgetés/1112 ök 20998
SFX  ök özgethetőség/1108 ök 20999
SFX  ök özgethető/1118 ök 21000
SFX  ök özgethetett/400 ök 21001
SFX  ök özgethet/1120 ök 21002
SFX  ök özgetett/1121 ök 21003
SFX  ök özgetett/400 ök 21004
SFX  ök özget/1120 ök 21005
SFX  ök özetlenség/1122 ök 21006
SFX  ök özetlen/1114 ök 21007
SFX  ök özendő/1115 ök 21008
SFX  ök öz/1117 ök 20990
SFX  ök ösödöttség/1108 ök 21009
SFX  ök ösödött/1109 ök 21010
SFX  ök ösödött/400 ök 21011
SFX  ök ösödő/1118 ök 21012
SFX  ök ösödésileg ök 21013
SFX  ök ösödési/1111 ök 21014
SFX  ök ösödés/1112 ök 21015
SFX  ök ösödik/1123 ök 21016
SFX  ök ösödhetett/400 ök 21017
SFX  ök ösödhet/1120 ök 21018
SFX  ök ösödgethetett/400 ök 21019
SFX  ök ösödgethet/1120 ök 21020
SFX  ök ösödgetett/400 ök 21011
SFX  ök ösödget/1120 ök 21021
SFX  ök ösítő/1110 ök 21022
SFX  ök ösítésileg ök 21023
SFX  ök ösítési/1111 ök 21024
SFX  ök ösítés/1112 ök 21025
SFX  ök ösíttető/1124 ök 21026
SFX  ök ösíttetésileg ök 21027
SFX  ök ösíttetési/1111 ök 21028
SFX  ök ösíttetés/1112 ök 21029
SFX  ök ösíttethet/1120 ök 21030
SFX  ök ösíttetett/1114 ök 21031
SFX  ök ösíttetett/400 ök 21032
SFX  ök ösíttetendő/1125 ök 21033
SFX  ök ösíttet/1116 ök 21034
SFX  ök ösíthetőség/1108 ök 21035
SFX  ök ösíthető/1124 ök 21036
SFX  ök ösíthetett/1121 ök 21037
SFX  ök ösíthetett/400 ök 21038
SFX  ök ösíthetetlenségileg ök 21039
SFX  ök ösíthetetlenségi/1111 ök 21040
SFX  ök ösíthetetlenség/1108 ök 21041
SFX  ök ösíthetetlen/1114 ök 21042
SFX  ök ösíthet/1120 ök 21043
SFX  ök ösítgető/1124 ök 21044
SFX  ök ösítgetés/1126 ök 21045
SFX  ök ösítgethetőség/1127 ök 21046
SFX  ök ösítgethető/1124 ök 21047
SFX  ök ösítgethetett/400 ök 21048
SFX  ök ösítgethet/1120 ök 21049
SFX  ök ösítgetett/1121 ök 21050
SFX  ök ösítgetett/400 ök 21051
SFX  ök ösítget/1120 ök 21052
SFX  ök ösítettségileg ök 21053
SFX  ök ösítettségi/1111 ök 21054
SFX  ök ösítettség/1108 ök 21055
SFX  ök ösített/1114 ök 21056
SFX  ök ösített/400 ök 21057
SFX  ök ösítetlenségileg ök 21058
SFX  ök ösítetlenségi/1111 ök 21059
SFX  ök ösítetlenség/1122 ök 21060
SFX  ök ösítetlen/1114 ök 21061
SFX  ök ösítendő/1125 ök 21062
SFX  ök ösít/1116 ök 21063
SFX  ok ozó/1128 ok 20980
SFX  ok ozásilag ok 20981
SFX  ok ozási/1129 ok 20982
SFX  ok ozás/1130 ok 20983
SFX  ok oztató/1128 ok 20984
SFX  ok oztatás/1130 ok 20985
SFX  ok oztatott/1131 ok 20986
SFX  ok oztatott/400 ok 20987
SFX  ok oztatandó/1132 ok 20988
SFX  ok oztat/1133 ok 20989
SFX  ok ozottság/1134 ok 20977
SFX  ok ozott/1131 ok 20978
SFX  ok ozott/400 ok 20979
SFX  ok ozik/1133 ok 20990
SFX  ok ozhatóság/1134 ok 20991
SFX  ok ozható/1135 ok 20992
SFX  ok ozhatott/400 ok 20993
SFX  ok ozhatatlanság/1134 ok 20994
SFX  ok ozhatatlan/1136 ok 20995
SFX  ok ozhat/1137 ok 20996
SFX  ok ozgató/1135 ok 20997
SFX  ok ozgatás/1130 ok 20998
SFX  ok ozgatott/1138 ok 21003
SFX  ok ozgatott/400 ok 21004
SFX  ok ozgathatóság/1134 ok 20999
SFX  ok ozgatható/1135 ok 21000
SFX  ok ozgathatott/400 ok 21001
SFX  ok ozgathat/1137 ok 21002
SFX  ok ozgat/1137 ok 21005
SFX  ok ozatlanság/1139 ok 21006
SFX  ok ozatlan/1140 ok 21007
SFX  ok ozandó/1132 ok 21008
SFX  ok oz/1133 ok 20990
SFX  ok osító/1128 ok 21022
SFX  ok osításilag ok 21023
SFX  ok osítási/1129 ok 21024
SFX  ok osítás/1130 ok 21025
SFX  ok osíttató/1135 ok 21026
SFX  ok osíttatásilag ok 21027
SFX  ok osíttatási/1129 ok 21028
SFX  ok osíttatás/1130 ok 21029
SFX  ok osíttatott/1131 ok 21031
SFX  ok osíttatott/400 ok 21032
SFX  ok osíttathat/1137 ok 21030
SFX  ok osíttatandó/1132 ok 21033
SFX  ok osíttat/1133 ok 21034
SFX  ok osítottságilag ok 21053
SFX  ok osítottsági/1129 ok 21054
SFX  ok osítottság/1134 ok 21055
SFX  ok osított/1131 ok 21056
SFX  ok osított/400 ok 21057
SFX  ok osíthatóság/1134 ok 21035
SFX  ok osítható/1135 ok 21036
SFX  ok osíthatott/1138 ok 21037
SFX  ok osíthatott/400 ok 21038
SFX  ok osíthatatlanságilag ok 21039
SFX  ok osíthatatlansági/1129 ok 21040
SFX  ok osíthatatlanság/1134 ok 21041
SFX  ok osíthatatlan/1140 ok 21042
SFX  ok osíthat/1137 ok 21043
SFX  ok osítgató/1135 ok 21044
SFX  ok osítgatás/1141 ok 21045
SFX  ok osítgatott/1138 ok 21050
SFX  ok osítgatott/400 ok 21051
SFX  ok osítgathatóság/1142 ok 21046
SFX  ok osítgatható/1135 ok 21047
SFX  ok osítgathatott/400 ok 21048
SFX  ok osítgathat/1137 ok 21049
SFX  ok osítgat/1137 ok 21052
SFX  ok osítatlanságilag ok 21058
SFX  ok osítatlansági/1129 ok 21059
SFX  ok osítatlanság/1139 ok 21060
SFX  ok osítatlan/1140 ok 21061
SFX  ok osítandó/1132 ok 21062
SFX  ok osít/1133 ok 21063
SFX  ok osodó/1135 ok 21012
SFX  ok osodásilag ok 21013
SFX  ok osodási/1129 ok 21014
SFX  ok osodás/1130 ok 21015
SFX  ok osodottság/1134 ok 21009
SFX  ok osodott/1131 ok 21010
SFX  ok osodott/400 ok 21011
SFX  ok osodik/1137 ok 21016
SFX  ok osodhatott/400 ok 21017
SFX  ok osodhat/1137 ok 21018
SFX  ok osodgatott/400 ok 21011
SFX  ok osodgathatott/400 ok 21019
SFX  ok osodgathat/1137 ok 21020
SFX  ok osodgat/1137 ok 21021
SFX  ek ező/1110 ek 20980
SFX  ek ezésileg ek 20981
SFX  ek ezési/1111 ek 20982
SFX  ek ezés/1112 ek 20983
SFX  ek eztető/1110 ek 20984
SFX  ek eztetés/1112 ek 20985
SFX  ek eztetett/1114 ek 20986
SFX  ek eztetett/400 ek 20987
SFX  ek eztetendő/1125 ek 20988
SFX  ek eztet/1116 ek 20989
SFX  ek ezik/1116 ek 20990
SFX  ek ezhetőség/1108 ek 20991
SFX  ek ezhető/1124 ek 20992
SFX  ek ezhetett/400 ek 20993
SFX  ek ezhetetlenség/1108 ek 20994
SFX  ek ezhetetlen/1119 ek 20995
SFX  ek ezhet/1120 ek 20996
SFX  ek ezgető/1124 ek 20997
SFX  ek ezgetés/1112 ek 20998
SFX  ek ezgethetőség/1108 ek 20999
SFX  ek ezgethető/1124 ek 21000
SFX  ek ezgethetett/400 ek 21001
